# 成本核算问题

提问人：jackiechen8623 时间：2015-07-01 16:06:18
被审计单位为高科技企业，其生产产品主要依靠专业的委外加工， 2015 年度，企业开展如下业务： 直接原材料由公司直接采购，采购后销售给委外加工商，并从中赚取差价，销售收入计入其他业务收入； 委外加工商购买直接材料后进行加工，加工后将最终产品卖给被审计单位。
此项业务，个人理解： 1 、公司将一项委外加工业务做成了两项业务，简化了账务处理流程，即不在体现委外加工物资核算； 2 、此项业务整体看来虚增了其他业务收入及存货（最终产品）成本； 3 、在列示报表时应考虑对冲部分其他业务收入及存货成本（销售后冲减主营业务成本）；
请问：个人针对上述业务的理解是否正确。

回答人：chenyiwei
应当考虑材料销售和加工后最终产品的采购这两者是否存在对应关系，是否实质上属于一揽子交易，对方是否实质上没有享有或承担这些原材料所有权上的主要风险和报酬（一般存货风险）等因素，考虑是否实质上仍然构成一项整体上的委托加工业务。本版面上对此类问题的讨论较多，建议搜索一下。